【裁判字號】    88,交易,471
【裁判日期】    900219
【裁判案由】    業務過失傷害
【裁判全文】
臺灣臺北地方法院刑事判決                        八十八年度交易字第四七一號
    公  訴  人  臺灣臺北地方法院檢察署檢察官
    被      告  甲○○
右列被告因業務過失傷害案件，經檢察官提起公訴( 八十八年度偵字第一一七三八號
 )，本院判決如左：
        主      文
甲○○從事業務之人，因業務上之過失傷害人，處有期徒刑伍月，如易科罰金，以參
佰元折算壹日。
        事      實
一、甲○○以駕駛計程車為業，為從事駕駛業務之人。其於八十六年三月廿八日即因
    駕駛計程車不慎致人受傷而經臺灣士林地方法院以八十六年交易字第八號刑事判
    決判處拘役卅日，甫於同年七月廿四日易科罰金執行完畢在案，猶不知警惕，復
    於八十八年四月廿五日中午十二時許，駕駛一輛車牌CF-121號營業小客車( 計程
    車 )，沿臺北市○○區○○路一段( 雙向二車道 )由西往東方向行駛，途經「世
    界新聞大學」( 木柵路一段十七巷一號 )入口右側駁崁前方Ｓ形彎道處，右前方
    適有成年女子乙○○○駕駛一輛車牌AQF-527 號重型機器腳踏車同向前駛。甲○
    ○本應注意車前狀況及兩車併行之間隔並隨時採取必要之安全措施，亦應注意駕
    車行經彎道時不得超車等規定，而依當時係日間、天候晴、路面乾燥無缺陷、視
    距良好且無障礙物等情形觀之，並無任何足令甲○○不能注意前揭規定之情事，
    其應注意且能注意卻疏未注意，竟貿然駕車在該處彎道超越乙○○○所駕駛之該
    輛車牌AQF-527 號重型機器腳踏車，以致營業小客車右後車門上緣擦撞該輛重型
    機器腳踏車左側車身。乙○○○駕車失控倒地，受有胸椎壓迫性骨折、顴骨及肋
    骨多處骨折等傷害。
二、案經被害人乙○○○訴請臺灣臺北地方法院檢察署檢察官偵查起訴。
        理      由
一、右揭事實，業據被害人乙○○○迭於警訊及偵審中指訴綦詳，並有道路交通事故
    調查報告表、交通事故談話紀錄表、道路交通事故補充資料表及現場路況相片等
    件在卷可資佐證。被害人乙○○○因本件交通事故受有前揭傷害，亦有臺北市立
    萬芳醫院診斷證明書一件在卷( 偵查卷第七頁 )可稽。被告甲○○雖於事故發生
    後報警將被害人乙○○○送抵臺北市立萬芳醫院救治，惟於同日在該醫院製作「
    交通事故談話紀錄表」時，矢口否認係其不慎駕車肇事，辯稱略以「肇事前，我
    由車上照後鏡見到後方有兩部重機車擦撞，因為那兩部重機車緊跟在我車後方，
    ．．．我為避免那兩部重機車再往前撞擊我車，便往左側跨越雙黃線閃避，但卻
    無法閃避，仍致我車右後車門上緣與車牌AQF-527 號重機車左側把手撞擊而肇事
    ，我當時車速僅約廿公里，發現危害狀況時距離約有四至五公尺遠」云云，惟查
    無證據以資佐證。經查被告甲○○既係營業小客車駕駛人，其就「道路交通安全
    規則」第九十四條第三項「汽車行駛時，駕駛人應注意車前狀況及兩車併行之間
    隔，並隨時路採取必要之安全措施」及第一○一條第一款「( 駕駛 )汽車行經彎
    道，不得超車」等規定，自應知之甚稔。況依卷附「道路交通事故調查報告表」
    之記載，本件事故發生當時係日間、天候晴、路面乾燥無缺陷、視距良好且無障
    礙物，並無任何足令被告甲○○有何不能注意前揭「道路交通安全規則」規定之
    情事，其應注意並能注意卻疏未注意前揭規定以致肇事，其就本件交通事故之發
    生自有過失無疑，且其過失與被害人乙○○○所受前揭傷害間，確有相當因果關
    係。本件被告甲○○犯罪事證明確，應予依法論科。
二、核被告甲○○所為，係犯刑法第二百八十四條第二項前段業務過失傷害罪。爰審
    酌被告甲○○素行、過失程度、犯罪後態度惡劣飾詞狡辯、造成被害人乙○○○
    所受前揭傷害及迄未與被害人達成民事上和解賠償損害等一切情狀，量處如主文
    所示之刑並諭知易科罰金之折算標準，以示懲儆。
據上論斷，應依刑事訴訟法第二百九十九條第一項前段，刑法第二百八十四條第二項
前段，第四十一條，罰金罰鍰提高標準條例第一條前段，第二條，判決如主文。
本案經檢察官孟令士到庭執行職務
中      華      民      國    九    十      年    二      月    十九    日
                          臺灣臺北地方法院交通法庭
                                  法  官  鍾      華
右正本證明與原本無異。
如不服本判決，應於判決送達後十日內向本院提出上訴狀 (應附繕本) ，上訴於
臺灣高等法院。
                                  書記官 黃  繡  琴
中      華      民      國    九    十      年    二      月    十九    日
附錄本案所犯法條全文
刑法第二百八十四條
一因過失傷害人者，處六月以下有期徒刑，拘役或五百元以下罰金。致重傷者，處一
  年以下有期徒刑，拘役或五百元以下罰金。
二從事業務之人，因業務上之過失傷害人者，處一年以下有期徒刑、拘役或一千元以
  下罰金。致重傷者，處三年以下有期徒刑，拘役或二千元以下罰金。


司法院資訊處製作；財團法人民間司法改革基金會備份。
